【裁判字號】    97,訴,1612
【裁判日期】    970528
【裁判案由】    毒品危害防制條例
【裁判全文】
臺灣臺中地方法院刑事判決              97年度訴字第1612號
公  訴  人  臺灣臺中地方法院檢察署檢察官
被      告  甲○○
                    號
                    （另案於臺灣臺中監獄執行中）
上列被告因違反毒品危害防制條例案件，經檢察官提起公訴（九
十七年度毒偵字第一六六０號），本院合議庭裁定進行簡式審判
程序，判決如下：
    主    文
甲○○施用第一級毒品，累犯，處有期徒刑拾月。
扣案之海洛因壹包（驗餘淨重零點壹壹壹伍公克），沒收銷燬之
。
    犯罪事實
一、甲○○前因施用第一、二級毒品案件，經本院以九十四年度
    訴字第一六一一號判決分別判處有期徒刑八月及三月，應執
    行有期徒刑十月確定；又因竊盜案件，經本院以九十五年度
    中簡字第四七五號判決判處有期徒刑二月，如易科罰金以銀
    元三百元折算一日確定；再因詐欺案件，經本院以九十五年
    度中簡字第一四一八號判決判處有期徒刑三月，如易科罰金
    以銀元三百元折算一日確定；後二罪嗣經法院裁定應執行有
    期徒刑四月，如易科罰金以銀元三百元折算一日確定，並與
    前揭有期徒刑十月之刑期接續執行，於民國九十五年十二月
    十一日在監服刑期滿執行完畢。又因施用毒品案件，經觀察
    、勒戒後，認無繼續施用毒品之傾向，於九十二年三月五日
    觀察、勒戒執行完畢釋放出所；惟其又於上開觀察、勒戒執
    行完畢釋放後五年內，於九十四年一月二十四日起至同年月
    三十日止，連續施用第一級毒品海洛因多次，又於九十四年
    一月三十一日往前回溯四日內某時，施用第二級毒品甲基安
    非他命一次，嗣經本院以前揭九十四年度訴字第一六一一號
    判決判處徒刑確定。詎甲○○仍不知悔改，復基於施用第一
    級毒品之犯意，於九十七年三月十八日上午某時，以將海洛
    因置於針筒內注射之方式，在臺中縣大里市○○里○○路○
    段二三二巷三號住處內，施用第一級毒品海洛因一次。嗣於
    九十七年三月二十日下午一時十分許，經警持本院核發之搜
    索票，前往甲○○上址住處執行搜索，當場扣得其所有之海
    洛因一包（驗餘淨重零點一一一五公克），始悉上情。
二、案經臺中縣警察局霧峰分局報告臺灣臺中地方法院檢察署檢
    察官偵查起訴。
    理    由
一、被告甲○○於準備程序中，先就上開犯罪事實為有罪之陳述
    ，且所犯係死刑、無期徒刑、最輕本刑為三年以上有期徒刑
    以外之罪，經本院合議庭依刑事訴訟法第二百七十三條之一
    第一項之規定，裁定由法官一人獨任進行簡式審判程序，合
    先敘明。
二、上開犯罪事實，業據被告甲○○於偵查及本院審理時坦承不
    諱，並有海洛因一包（驗餘淨重零點一一一五公克）扣案為
    憑，及行政院衛生署草屯療養院鑑定書一份附卷可稽，且被
    告於前揭時、地為警查獲後，經警採其尿液送驗結果，確呈
    嗎啡（施用海洛因者會在其體內代謝為嗎啡成分殘留，並經
    由尿液排出）陽性反應，有中山醫學大學附設醫院檢驗科藥
    物濫用檢測中心檢驗報告、尿液代號與真實姓名對照表各一
    份在卷可參，足徵被告前揭自白應屬實情。而被告前因施用
    毒品案件，經觀察、勒戒後，認無繼續施用毒品之傾向，於
    九十二年三月五日觀察、勒戒執行完畢釋放出所；惟其又於
    上開觀察、勒戒執行完畢釋放後五年內，於九十四年一月二
    十四日起至同年月三十日止，連續施用第一級毒品海洛因多
    次，又於九十四年一月三十一日往前回溯四日內某時，施用
    第二級毒品甲基安非他命一次，嗣經本院以九十四年度訴字
    第一六一一號判決判處徒刑確定等情，有臺灣高等法院被告
    前案紀錄表、刑案資料查註紀錄表、刑事判決各一份附卷可
    按。本案事證已臻明確，被告犯行洵堪認定。
三、查被告甲○○前因施用毒品案件，經觀察、勒戒執行完畢並
    釋放後，曾於五年內再度施用第一、二級毒品並依法追訴處
    罰，縱其於本案之施用毒品犯罪時間距離先前觀察、勒戒執
    行完畢釋放已逾五年，仍不合於「五年後再犯」之規定，且
    因被告已於「五年內再犯」，顯見其再犯率甚高，即應依毒
    品危害防制條例第十條之規定處罰（最高法院九十五年第七
    次刑事庭會議決定參照）。核被告所為，係犯毒品危害防制
    條例第十條第一項之施用第一級毒品罪。被告為供自己施用
    之目的而持有上開毒品，其於施用前後持有海洛因之低度行
    為，應為施用之高度行為所吸收，不另論罪。查被告前因施
    用第一、二級毒品案件，經本院以九十四年度訴字第一六一
    一號判決分別判處有期徒刑八月及三月，應執行有期徒刑十
    月確定；又因竊盜案件，經本院以九十五年度中簡字第四七
    五號判決判處有期徒刑二月，如易科罰金以銀元三百元折算
    一日確定；再因詐欺案件，經本院以九十五年度中簡字第一
    四一八號判決判處有期徒刑三月，如易科罰金以銀元三百元
    折算一日確定；後二罪嗣經法院裁定應執行有期徒刑四月，
    如易科罰金以銀元三百元折算一日確定，並與前揭有期徒刑
    十月之刑期接續執行，於九十五年十二月十一日在監服刑期
    滿執行完畢，有臺灣高等法院被告前案紀錄表及刑案資料查
    註紀錄表在卷可按。其受有期徒刑之執行完畢，五年內故意
    再犯本件法定本刑有期徒刑以上之罪，為累犯，應依法加重
    其刑。爰審酌被告曾因施用毒品犯行接受觀察、勒戒及入監
    服刑，猶未能從中記取教訓，深切體認毒品危害己身健康之
    鉅，反而再次趁隙施用海洛因，顯見被告自制能力尚有未足
    ，而有接受相當期間監禁教化之必要，以促其及早矯正吸毒
    惡習；而被告又因施用第一級毒品案件，經本院於九十六年
    十二月二十七日以九十六年度訴字第三九九八號判決判處有
    期徒刑八月（已於九十七年一月二十八日確定，迄今尚未執
    畢），有前揭臺灣高等法院被告前案紀錄表可稽。則被告未
    待該案判決確定入監服刑，旋又再犯本件施用毒品罪行，顯
    見被告沉溺毒害至深，戒毒意志亦非堅定，品行不佳；惟念
    及施用毒品固戕害個人健康至鉅，然就他人權益之侵害仍屬
    有限，及其犯罪目的、手段、在偵查及本院審理時坦承全部
    犯行之態度、具有國中肄業學歷之智識程度等一切情狀，量
    處如主文所示之刑，以示懲儆。扣案之海洛因一包（驗餘淨
    重零點一一一五公克，屬毒品危害防制條例第二條第二項第
    一款所稱之第一級毒品，應依同條例第十八條第一項前段之
    規定，沒收銷燬之。
據上論斷，應依刑事訴訟法第二百七十三條之一第一項、第二百
九十九條第一項前段，毒品危害防制條例第十條第一項、第十八
條第一項前段，刑法第十一條前段、第四十七條第一項，判決如
主文。
本案經檢察官乙○○到庭執行職務。
中    華    民    國    97    年    5     月    28    日
                  刑事第七庭  法  官  高文崇
上正本證明與原本無異。
如不服本判決，應於收受送達後10日內向本院提出上訴書狀（應
敘述具體理由並附繕本）。
上訴書狀如未敘述理由，應於上訴期間屆滿後20日內補提理由書
於本院。
                              書記官  林淑慧
中    華    民    國    97    年    5     月    28    日
附錄本案論罪科刑法條：
毒品危害防制條例第十條第一項：
施用第一級毒品者，處六月以上五年以下有期徒刑。


司法院資訊處製作；財團法人民間司法改革基金會備份。
